臺灣臺北地方法院民事判決
108年度訴字第2219號
原      告  廖紅瑗(即宮地會計師事務所)

訴訟代理人  陳清進律師
複  代理人  王心瑜律師
被      告  楊雅茜  

訴訟代理人  王泰翔律師(法扶律師)
被      告  黃品嘉  
上列當事人間請求損害賠償等事件，本院於民國111年7月18日言
詞辯論終結，判決如下：
    主  文
被告楊雅茜應給付原告新臺幣參佰陸拾柒萬伍仟元，及民國一零
八年六月七日起至清償日止，按年息百分之五計算之利息。
原告其餘之訴駁回。
訴訟費用由被告楊雅茜負擔。
本判決第一項，於原告以新臺幣壹佰貳拾貳萬伍仟元為被告楊雅
茜供擔保後，得假執行；但被告楊雅茜如以新臺幣參佰陸拾柒萬
伍仟元為原告預供擔保，得免為假執行。
原告其餘假執行之聲請駁回。
    事實及理由
壹、程序方面
　　原告原起訴聲明：被告楊雅茜、黃品嘉（以下逕稱其名，合
    稱被告2人）、潘志杰應連帶給付原告新臺幣（下同）367萬
    5000元。嗣撤回潘志杰部分，並變更、追加聲明如後述，核
    屬請求之基礎事實同一，合於民事訴訟法第255條第1項第2
    款規定，應予准許，合先敘明。
貳、實體方面
一、原告主張：
　㈠事實經過：
　⒈宮地會計師事務所（下稱宮地事務所）由原告所獨資經營，
    宮地事務所設於西門町萬年商業大樓（下稱萬年大樓）內，
    並向萬年大樓管理委員會（下稱管委會）承接關於萬年大樓
    管理費帳務處理相關事務，萬年大樓並每月給付宮地事務所
    記帳費。楊雅茜（原名楊潔如）自民國102年6月16日起至10
    5年5月19日止，及105年7月26日起至106年7月31日止任職於
    宮地事務所之會計部門，擔任助理會計職務，工作內容包含
    協助處理客戶帳務登載及聯繫客戶等相關事項，黃品嘉則為
    楊雅茜任職宮地事務所期間之男友。楊雅茜任職於宮地事務
    所期間，均由楊雅茜負責萬年大樓管理費帳務處理事務。
　⒉訴外人即宮地事務所會計組長王佩萍於106年6月19日發現萬
    年大樓管委會應給付原告之106年3月份記帳費2萬2000元遲
    未入帳，經詢楊雅茜後，楊雅茜承認將萬年大樓管委會簽發
    之面額2萬2000元支票1紙侵占入己，原告始開始清查楊雅茜
    有無侵占萬年大樓管理費，楊雅茜曾承認於104年至106年之
    任職期間侵占萬年大樓管理費，數額先後為102萬6441元、4
    40萬元，最終承認侵占數額達490萬2501元，此觀楊雅茜於1
    06年6月21日簽立悔過書（下稱106年6月21日悔過書）；被
    告2人於106年6月22日在宮地會計師事務所當場共同簽發面
    額102萬6441元本票（下稱102萬6441元本票），楊雅茜於同
    日簽立承認侵占102萬6441元悔過書（下稱106年6月22日悔
    過書），黃品嘉亦簽立102萬6441元還款承諾書面（下稱106
    年6月22日還款承諾書）；楊雅茜於106年6月26日又再簽立
    承認侵占440萬元之悔過書（下稱106年6月26日悔過書）；
    楊雅茜於106年7月7日簽認原告整理之侵占管理費明細整理
    表(下稱106年7月7日明細表)，並於同日簽立承認侵占490萬
    2501元悔過書（下稱106年7月7日悔過書，與106年6月21日
    、106年6月22日、106年6月22日悔過書合稱4份悔過書）與
    簽發面額為490萬2501元之本票(下稱490萬2501元本票)等情
    即明。
　⒊因楊雅茜事後矢口否認侵占犯行，原告向臺灣臺北地方檢察
    署（下稱北檢）提起出業務侵占告訴，北檢在偵查中要求原
    告自行重新逐一對帳，經原告動員事務所多名職員，最終確
    認楊雅茜104年9月11日起至106年6月6日期間侵占萬年大樓
    管理費數額為515萬4505元（明細詳如附表一），楊雅茜因
    業務侵占罪嫌經北檢以107年度偵字第21756號提起公訴，現
    由本院以109年度原易字第9號審理中。
　⒋原告因楊雅茜侵占萬年大樓管委會管理費，前於106年8月17
    日與萬年大樓管委會簽訂協議書（下稱106年8月17日協議書
    ），約定由原告賠償萬年大樓管委會367萬5000元，萬年大
    樓管委會並將對楊雅茜之上開金額之不當得利及損害賠償債
    權讓與原告，原告已依106年8月17日協議書給付完畢。
　㈡先位主張：　
　⒈被告2人共同故意侵占萬年大樓管理費，致萬年大樓區分所有
    權人受有損害，應成立共同侵權行為，原告已於367萬5000
    元金額內，受讓取得對被告2人之侵權行為損害賠償請求權
    ，爰依民法第184條第1項前段、第185條第1項前段、第312
    條規定請求被告2人應連帶給付原告367萬5000元。
　⒉被告2人無法律上原因享有萬年大樓管理費之利益，致萬年大
    樓區分所有權人受有損害，應成立不當得利，且原告已於36
    7萬5000元金額內，受讓取得對被告2人之不當得利請求權，
    爰依民法第179條、第312條規定請求被告2人應給付原告367
    萬5000元。先位主張部分，⒈、⒉兩者擇一為有利之判決。
　㈢如先位主張遭本院全部駁回，則備位主張：
　⒈楊雅茜已簽立106年7月7日悔過書，承諾清償原告因其侵占行
    為所受之損失，並簽發490萬2501元本票作為擔保，原告得
    依106年7月7日悔過書之債務拘束契約、票據法第124條準用
    同法第85條第1項及民法第188條第3項規定，三者擇一請求
    楊雅茜給付367萬5000元。
　⒉黃品嘉已簽立106年6月22日還款承諾書，並與楊雅茜共同簽
    發102萬6441元本票作為擔保，原告得依106年6月22日還款
    承諾書之債務拘束契約及票據法第124條準用同法第85條第1
    項規定，兩者擇一請求黃品嘉給付102萬6441元。備位主張
    部分，⒈、⒉兩者間屬不真正連帶債務關係。
　㈣並聲明：
　⒈先位聲明：
　　被告2人應連帶給付原告367萬5000元，暨自起訴狀繕本送達
    最後一位被告翌日起至清償日止，按年息5％計算之利息。願
    供擔保請准宣告假執行。
　⒉備位聲明：　
　⑴楊雅茜應給付原告367萬5000元，暨自起訴狀繕本送達被告之
    翌日起至清償日止，按年息5％計算之利息。
　⑵黃品嘉應給付原告102萬6441元，暨自起訴狀繕本送達被告之
    翌日起至清償日止，按年息5％計算之利息。　　　
　⑶前二項給付，如任一被告已為給付，於給付範圍內，他被告
    免給付義務。　　
　⑷願供擔保請准宣告假執行。　
二、楊雅茜則以：
　㈠楊雅茜或其他員工僅係由訴外人即萬年大樓總務劉根木之筆
    記本轉載入事務所之帳簿，並將現金存入，由於楊雅茜未直
    接接觸店鋪及收款，楊雅茜無從得知劉根木記載之各戶未繳
    及應收帳款是否正確，僅能依憑劉根木交付之筆記本及現金
    作帳，縱原告數年後查有落差，自應以劉根木之筆記本、事
    務所帳簿、帳戶款項相互對照，而原告均未提出，即率認落
    差款項係由楊雅茜侵占。況自103年起，上開業務並非僅有
    楊雅茜單獨負責，期間亦有其他同事辦理此項業務，縱原告
    之帳簿記載錯誤，亦不當然係由楊雅茜所為，原告將自身行
    政管理疏失及身為會計師事務所卻從未對帳致帳目錯誤之重
    大營業錯誤轉嫁予楊雅茜承擔，並無理由。
　㈡楊雅茜年紀尚輕、社會經驗不足，遭訴外人即宮地事務所行
    政部門組長何惠淑、王佩萍威脅楊雅茜若不承認犯行，將會
    請求高額賠償並移送法辦，楊雅茜簽立4份悔過書均係遭原
    告、何惠淑、王佩萍強迫簽立，否則不能離去。楊雅茜既迫
    於無奈畫押簽名，業於偵查中撤銷意思表示，自無任何效力
    。退步言之，106年6月22日、106年6月26日、106年7月7日
    悔過書，均為楊雅茜單方簽名，且內容、數額均不一致，又
    無原告之意思表示，自不能認成立雙方意思表示合致之契約
    ，是原告以此主張債務拘束契約，並無理由。
　㈢原證6共計96張發票，僅有46張與106年7月7日明細表一致，
    有36筆未列入損失，顯然攜回發票與侵占不具因果關係。又
    106年7月7日明細表共列370筆損失，原告未提出楊雅茜侵占
    之證據，本件訴訟應予駁回等語，資為抗辯，並聲明：原告
    之訴駁回。願供擔保請准宣告免予假執行。
三、黃品嘉則以：黃品嘉是於105年2月至同年11月之期間與楊雅
    茜交往，依楊雅茜106年6月29日簽立之聲明書（下稱106年6
    月29日聲明書）及同日簽發面額103萬元本票，楊雅茜聲明
    被告2人共同簽發102萬6441元本票並不代表黃品嘉有動用公
    款或說使楊雅茜動用公款，如黃品嘉遭追究法律責任，一切
    由楊雅茜承擔。原告使被告2人簽發102萬6441元本票，已涉
    強制罪嫌，黃品嘉得依民法第92條第1項規定撤銷。且本票
    有3年時效，黃品嘉為時效抗辯等語，資為抗辯，並聲明：
    原告之訴駁回。願供擔保請准宣告免予假執行。
四、兩造不爭執事項（見本院卷二第142-143、174頁）：
　㈠楊雅茜(原名楊潔如)自民國102年6月16日起至105年5月19日
    止，及105年7月26日起至106年7月31日止任職於宮地事務所
    之會計部門，擔任助理會計職務，工作內容包含協助處理客
    戶帳務登載及聯繫客戶等相關事項。
　㈡楊雅茜曾於105年5月19日以身體欠佳等個人因素而離職。然
    其後楊雅茜表示欲復職，故105年7月26日起復職。
　㈢黃品嘉為楊雅茜之前男友，並於106年6月22日與楊雅茜共同
    前往宮地事務所。
五、本院得心證理由：
　㈠本件基礎事實：
　　原告主張：
　⒈原告與萬年大樓管委會於106年8月17日簽訂106年8月17日協
    議書，約定由原告賠償萬年大樓管委會367萬5000元。萬年
    大樓管委會並將對楊雅茜之上開金額之不當得利及損害賠償
    債權讓與原告。
　⒉原告已依106年8月17日協議書給付367萬5000元予萬年大樓管
    委會。
　⒊楊雅茜於106年6月21日簽立106年6月21日悔過書；106年6月2
    2日簽發102萬6441元本票、106年6月22日悔過書；106年6月
    26日簽立106年6月26日悔過書；106年7月7日簽署106年7月7
    日；106年7月7日簽立106年7月7日悔過書及490萬2501元本
    票（各悔過書之詳細內容如附表二所示）。
　⒋黃品嘉於106年6月22日簽發102萬6441元本票、106年6月22日
    還款承諾書等情，業已提出106年8月17日協議書、萬年大樓
    108年5月8日收據、4份悔過書、102萬6441元本票、106年7
    月7日明細表、490萬2501元本票、106年6月22日還款承諾書
    各1份為證（見本院卷一第37、93-125、433頁），且上開情
    事為楊雅茜所不爭執（見本院卷二第174頁）。黃品嘉雖抗
    辯我對於上開情事都不清楚，且無法確認文件之形式是否真
    正云云（見本院卷二第174-175頁），惟就106年8月17日協
    議書、萬年大樓108年5月8日收據部分，黃品嘉雖確未親身
    經歷，但並未說明爭執形式真正之理由，空言否認形式真正
    ，已無可採。另就楊雅茜簽立之4份悔過書、106年7月7日明
    細表、490萬2501元本票，縱楊雅茜本人亦不爭執其等文件
    形式真正，黃品嘉自無理由否認形式真正。又就102萬6441
    元本票、106年6月22日還款承諾書，黃品嘉對於其等文件為
    自己所簽立，並無爭執，僅係爭執遭強制簽立云云置辯（見
    本院卷二第174頁），是102萬6441元本票、106年6月22日還
    款承諾書之形式真正並無疑義，實質答辯有無理由，則屬另
    事，黃品嘉關於形式真正性之抗辯，均無可採，原告上開⒈
    至⒋之事實主張，堪信為真，可作為本件事實之基礎。
　㈡原告之先位聲明部分有理由：
　⒈原告主張依萬年大樓管理費收取及財報製作流程，如非萬年
    大樓財報上所記載未繳管理費者，應表示店家應已繳納管理
    費。已收取之管理費最終均會由楊雅茜統一存入萬年大樓管
    委會銀行帳戶。若該店家已繳納管理費，但該筆款項卻未記
    載於萬年大樓現金帳中，亦未存入萬年大樓管委會銀行帳戶
    內時，該筆管理費應係由楊雅茜所侵占，楊雅茜業已承認侵
    占490萬2501元等情，業經劉根木於北檢106年度他字第8901
    號案件中證稱：楊雅茜於每月10號左右，會製作管理費明細
    表，做好後我再分發給100多家的店家。店家缴管理費有三
    種方式，1.匯款、2.至管委會缴現金或支票、3.我去店家收
    。去店家收錢分都是我，楊雅茜不會去店家收錢，但如果店
    家到管委會公室繳費的話，就有可能繳給我或是楊雅茜。我
    收到款項後會登記在現金支票收入明細本。楊雅茜將管理費
    明細表做好後，會開發票，等店家來付錢或我去收錢時，再
    將發票給店家，我收到錢後會登記在支票或現金明細本，再
    將現金交給楊雅茜，她核對發票副聯與現金是否相符，符合
    就會再核對總金額正確否，正確後她就會簽名，我再將錢交
    給楊雅茜，以上說的是我收的部分，現金及支票本子都是我
    保管。楊雅茜收款部分，她會記載在她自己的記事本，包括
    匯款部分也要記載進去，到25日，我要去店家催款，會跟楊
    雅茜拿她自己記載部分核對，如果店家還沒有繳我再去催。
    月底我們要核對帳目，有時會發現我們二個人的帳不符，因
    為我與楊雅茜的帳合起來要等於她之前開出來的管理費明細
    表，要一致才能做財務報表。我與楊雅茜的帳合起來會與收
    帳前楊雅茜製作的管理費明細表不符是因為楊雅茜有些收到
    的款項漏記載，可能忙或帳多漏記，但我都會與楊雅茜再重
    新對過後，收到的款項與明細表相符才能製作財務報表。如
    果之後對帳發現楊雅茜侵占管理費之情形是因為楊雅茜負貴
    去銀行將管理費存入，可能我給她10筆錢，她只存8筆，再
    回來用會計帳把這些錢做掉等語明確（見本院卷一第453-45
    4頁），劉根木就親身經歷之事為證述，其與楊雅茜並無宿
    怨嫌隙，應無虛偽陳述構陷楊雅茜之必要，證詞應屬可信。
    又楊雅茜於本件訴訟前簽立之4份悔過書、相關文件及本票
    ，業經本院認定如前（見上開五、㈠⒊），楊雅茜在本件訴訟
    前之相關陳述，雖與本件訴訟中之自認有別，仍可援為本件
    訴訟認定事實之根據，鑑於楊雅茜簽立之悔過書前後份數高
    達4份，且其上均有具體之侵占手法描述，侵占數額亦相當
    特定，精算至個位數，甚至尚有對應金額之本票作為擔保，
    4份悔過書內容可信性甚高，足認楊雅茜於本件訴訟前，對
    於其以未將自行收受或劉根木轉交之萬年大樓現金管理費存
    入萬年大樓管委會銀行帳戶內之方式侵占萬年大樓管理費至
    少490萬2501元之事實並無爭執。況若再徵以楊雅茜名下帳
    戶於104年9月起至106年6月止，期間有多筆現金存入之紀錄
    ，總存入金額高達343萬6635元等情，亦有楊雅茜名下華南
    商業銀行帳戶存款往來明細表暨對帳單及原告所提存款整理
    明細各1份在卷可佐（見本院卷一第303-375頁），足見楊雅
    茜於上開期間確有與收入顯不相當之存款情形，益徵楊雅茜
    所簽立之上開悔過書內容均與事實相符。是綜合劉根木之證
    述、楊雅茜於本件訴訟前簽立之4份悔過書、相關文件、本
    票及楊雅茜帳戶現金存入情形，堪信原告上開主張為真，即
    楊雅茜之故意侵占萬年大樓管理費至少490萬2501元，因楊
    雅茜之前開侵占行為業已構成故意對萬年大樓管委會侵害權
    利之行為，應依民法第184條第1項前段對萬年大樓管委會負
    損害賠償責任。又原告與萬年大樓管委會間106年8月17日協
    議書之內容及原告業已依前開協議書給付367萬5000元之事
    實，亦經本院認定如前（見上開五、㈠⒈⒉），且原告主張以
    起訴狀繕本送達為債權轉讓之通知，起訴狀繕本已於108年6
    月6日送達楊雅茜，亦有本院送達證書1份在卷可考（見本院
    卷一第143頁），自已對楊雅茜生債權讓與之效力，是原告
    依民法第184條第1項前段及民法第312條規定，在受讓萬年
    大樓管委會367萬5000元之範圍內請求楊雅茜給付367萬5000
    元，自屬有據。又原告業已陳明其先位聲明之侵權行為法律
    關係請求權基礎與不當得利法律關係請求權基礎係選擇合併
    關係（見本院卷二第172頁），因原告侵權行為法律關係請
    求權基礎已有理由，不當得利法律關係請求權基礎，自毋庸
    審酌，附此敘明。
　⒉原告雖主張黃品嘉係與楊雅茜共同為侵權行為云云。惟原告
    就此所執證據無非係被告2人共同簽發之102萬6441本票、10
    6年6月22日悔過書、106年6月22日還款承諾書、106年6月26
    日悔過書、106年7月7日悔過書。惟黃品嘉雖簽立106年6月2
    2日還款承諾書、102萬6441本票，其未自承與楊雅茜共同侵
    占萬年大樓管理費之事實。又楊雅茜簽立之上開悔過書，雖
    有述及楊雅茜侵占款項用途包括用於男友黃品嘉，不能證明
    黃品嘉有與楊雅茜共同為侵占萬年大樓管理費之行為，原告
    既未能舉證黃品嘉與楊雅茜有共同侵權行為，其主張黃品嘉
    應連帶負損害賠償責任，尚屬無據。
　⒊楊雅茜雖以上開二、㈠所示之詞置辯。惟依劉根木之上開證述
    ，萬年大樓管理費，除由區分所有權人或承租人直接將管理
    費匯入萬年大樓管委會銀行帳戶內，其餘繳納方法所收得之
    管理費最終均由楊雅茜經手並存入萬年大樓管委會銀行帳戶
    ，萬年大樓管委會財務報表若與萬年大樓管委會帳戶金額有
    所落差，即為楊雅茜將差額侵佔入己。且依原告提出之103
    年5月起至106年6月止，宮地會計師事務所員工至萬年大樓
    管理委員會辦公室處理帳務之工作日整理表所示（見本院卷
    一第221-229頁），雖有其他員工與楊雅茜輪流執行萬年大
    樓管理費帳務事宜，惟104年至106年間，唯有楊雅茜持續負
    責執行萬年大樓管理費帳務事宜，楊雅茜上開二、㈠所示之
    抗辯，尚無可採。
　⒋楊雅茜雖又以上開二、㈡所示之詞置辯。惟按因被詐欺或被脅
    迫而為意思表示者，表意人得撤銷其意思表示。但詐欺係由
    第三人所為者，以相對人明知其事實或可得而知者為限，始
    得撤銷之；前條之撤銷，應於發見詐欺或脅迫終止後，1年
    內為之。但自意思表示後，經過10年，不得撤銷，民法第92
    條第1項、第93條分別定有明文。是遭脅迫而為意思表示，
    應於脅迫終止後1年內撤銷意思表示。楊雅茜雖抗辯4份悔過
    書、102萬元6441元本票、106年7月7日明細表、490萬元250
    1本票均係遭何惠淑、王佩萍脅迫簽立，惟楊雅茜不爭執其
    未行使撤銷權，亦無法提出撤銷之證明文件（見本院卷二第
    174頁），楊雅茜上開文件之意思表示均未經撤銷，自仍屬
    有效，楊雅茜亦未提出其於簽立文件後依民事或刑事程序追
    究遭脅迫簽立文件之證據，上開抗辯，自無可採。
　⒌楊雅茜尚以上開二、㈢所示之詞置辯。惟楊雅茜於任職宮地事
    務所期間之職務及職務內容，均為楊雅茜所不爭，已如前述
    （見上開四、㈠），楊雅茜自身具備對帳之能力與專業，若
    非上開悔過書、明細表、本票之內容與數額經楊雅茜對帳後
    正確，楊雅茜並無簽立與事實不符之文件之必要。又原告就
    附表一所示之各筆侵占金額所憑證據與說明，業已提出民事
    準備㈣狀「附表2」為據（見本院卷二第27-94頁），非無舉
    證，楊雅茜對於原告提出之上開「附表2」未為具體之答辯
    ，僅空言抗辯原告並未提出侵占之明細與證據云云，委無可
    採。
　㈢原告之備位聲明，毋庸審理：
　　本院業於111年7月18日最終言詞辯論期日與原告確認，先位
    聲明與備位聲明之關係，經原告訴訟代理人陳述：先位聲明
    全部遭駁回，則請求審理被位聲明等語（見本院卷173頁）
    ，因原告之先位聲明，非全無理由，本諸處分權主義，本件
    毋庸審理原告之備位聲明。
六、綜上所述，原告依民法第184條第1項前段、第312條規定請
    求：楊雅茜應給付原告367萬5000元，及自起訴狀繕本送達
    翌日起即108年6月7日（見本院卷一第143頁）起至清償日止
    ，按年息5％計算之利息，為有理由，應予准許，逾此範圍，
    則無理由，應予駁回。原告、楊雅茜陳明願供擔保，聲請宣
    告假執行及免於假執行，經核原告勝訴部分，合於法律規定
    ，爰分別酌定相當之擔保金額准許之；至原告敗訴部分，其
    假執行之聲請，應予駁回之。
七、本件事證已臻明確，兩造其餘攻擊防禦方法及證據，核與判
    決之結果不生影響，爰不一一論列，併此敘明。
八、訴訟費用負擔之依據：民事訴訟法第79條。
中　　華　　民　　國　　111 　年　　9 　　月　　2 　　日
                  民事第二庭    法　官　李子寧
以上正本係照原本作成。
如對本判決上訴，須於判決送達後20日內向本院提出上訴狀。如
委任律師提起上訴者，應一併繳納上訴審裁判費。　　　　　　
中　　華　　民　　國　　111 　年　　9 　　月　　2 　　日
　　　　　　　　　              書記官  黃幸雪
附表一（出處：本院卷二第27-94頁）：　　　　　　　　　
編號 管理費年度月份 （民國/月份） 繳費住戶 金額 （新臺幣/元） 侵占行為時間 （民國）        1 104/06 寫字間 2,070  104年9月11日至104年10月12日間              2 104/07 　 　 　 　 　 　 　 　 4F-19 6,182  104年8月至104年9月10日間  3  4F-31,2F-5,3F-22,30 31,807  104年9月11日至104年10月12日間  4  寫字間 2,078    5  B1-19 28,173  104年8月至104年9月10日間  6  B1-26 12,464    7  2F-1A,2F-20 16,723    8  2F-11,1F-21 22,913    9  4F-4 12,566    10  4F-5,4F-3,27 28,774                11 104/08 　 　 　 　 　 　 　 　 　 　 　 　 　 　 　 　 　 　 　 　 　 　 　 　 　 　 　 　 　 B1-22 14,693  104年9月至104年10月12日間  12  B1-11.14B 32,452    13  B1-12.13.14A 42,143    14  B1-16.17.27 5,000  104年10月13日至104年11月13日間  15  1F-9.10.29 41,308  104年9月至104年10月12日間  16  1F-12 15,643    17  2F-1B 16,030    18  2F-2,1F-35 17,893    19  2F-4,14,9B 25,353    20  2F-8 14,644    21  2F-17 2,664    22  2F-18 6,028  104年10月13日至104年11月13日間  23  2F-21 5,952  104年9月至104年10月12日間  24  2F-25 7,652    25  3F-4 11,406    26  3F-12 2,391    27  3F-21 6,515    28  3F-26 4,748    29  3F-33 6,567  104年10月13日至104年11月13日間  30  4F-9 17,205  104年9月至104年10月12日間  31  4F-12 11,570    32  4F-16 11,777    33  4F-18 6,133    34  4F-19 6,214  104年10月13日至104年11月13日間  35  4F-22A 3,092  104年9月至104年10月12日間  36  4F-29 4,130    37  4F-30 6,185    38  4F-31 31,558    39  4F-33 5,957    40  寫字間 2,067                41 104/09 　 　 　 　 　 　 　 　 　 　 　 　 　 　 　 　 　 　 　 　 　 　 　 　 　 　 　 　 　 　 　 　 　 　 　 　 　 　 　 　 　 　 　 　 B1-5 20,576  104年9月至104年11月13日間  42  B1-6.8 29,260    43  B1-22 14,394    44  B1-19 5,637    45  B1-26 9,605    46  1F-1,2,3,4,5,22,23,24,25 105,248    47  1F-9.10.29 38,817    48  1F-12 14,806    49  1F-14 10,858    50  1F-15 11,401    51  1F-16 10,499    52  1F-18.33 15,685    53  1F-28 19,388    54  1F-36.37 4,886    55  2F-1B 14,750    56  2F-2 16,987    57  2F-4 23,249    58  2F-6 26,863    59  2F-11 21,015    60  2F-17 2,499    61  2F-21 5,408    62  2F-22 5,329    63  2F-25 7,184    64  2F-26B 4,950    65  3F-2 10,453    66  3F-4 10,597    67  3F-13 8,169    68  3F-18 6,050    69  3F-19,2F-19 12,190    70  3F-26 4,368    71  3F-27 5,805    72  3F-33 6,116    73  4F-1B 19,415    74  4F-2 10,483    75  4F-4 11,567    76  4F-5,3,27 26,694    77  4F-16 10,880    78  4F-18 5,657    79  4F-19 5,762    80  4F-22A 2,859    81  4F-22B 2,617    82  4F-23.24.25 17,658    83  4F-29 3,795    84  4F-30 5,709    85  4F-33 5,506                86 104/10 　 　 　 　 　 　 　 　 　 　 　 　 　 　 　 　 　 　 　 　 　 　 　 　 　 　 　 　 　 　 B1-6.8 24,254  104年11月至104年12月10日間  87  B1-19 4,510    88  B1-22 12,703    89  1F-9.10.29 33,347    90  1F-14 9,291    91  1F-16 8,874    92  1F-28 17,207    93  1F-30B,27A 12,126    94  2F-1B 12,728    95  2F-4,14,9B 19,917    96  2F-6,1F-20 22,973    97  2F-18 4,771    98  2F-20 5,114    99  2F-22 4,639    100  3F-4 9,005    101  3F-10 9,564  104年12月11日至105年1月13日間  102  3F-12 1,511  104年11月至104年12月10日間  103  3F-17 13,857    104  3F-18 5,187    105  3F-19,2F-19 10,491    106  3F-21 5,191    107  3F-26 3,729    108  4F-1B 16,482    109  4F-6.7.8 35,706    110  4F-12 8,996    111  4F-18 4,813    112  4F-19 4,960    113  4F-22B 2,242    114  4F-23.24.25 14,960    115  2F-11,1F-21 2,000    116  3F-2 732                117 104/11 　 　 　 　 　 　 　 　 　 　 　 　 　 　 　 　 　 　 　 　 　 　 　 　 　 　 　 　 　 　 　 　 　 　 　 　 　 　 　 　 　 　 　 　 永傳 15,750  104年12月至105年01月13日間  118  B1-1,2,18 50,048    119  B1-6.8 23,880    120  B1-22 12,297    121  B1-12.13.14A 35,820    122  B1-24 6,888    123  B1-28 13,014    124  1F-9.10.29 31,069    125  1F-11 6,324    126  1F-14 8,559    127  1F-18.33 11,715    128  1F-28 16,171    129  1F-30B,27A 11,154    130  1F-36.37 2,183    131  2F-1A 7,132    132  2F-1B 11,443  105年1月14至105年2月18日間  133  2F-6,1F-20 21,707  104年12月至105年01月13日間  134  2F-8 10,476    135  2F-11,1F-21 16,224    136  2F-17 1,904    137  2F-20 4,621  105年1月14至105年2月18日間  138  2F-21 4,224  104年12月至105年01月13日間  139  2F-25 5,633    140  2F-26B 3,873    141  3F-2 8,192    142  3F-10 8,825    143  3F-13 6,417    144  3F-16 8,572    145  3F-18 4,732    146  3F-21 4,731    147  3F-23 4,832    148  3F-26 3,483    149  3F-27 4,666    150  3F-29 12,410  105年1月14至105年2月18日間  151  3F-31.32 9,555  104年12月至105年01月13日間  152  4F-1B 15,175    153  4F-4 9,074    154  4F-5,3,27 20,730    155  4F-6.7.8 33,207    156  4F-9 13,577    157  4F-12 8,224    158  4F-19 4,506    159  4F-22B 2,054    160  3F-33 2,276    161  4F-22A 2,295                162 104/12 　 　 　 　 　 　 　 　 　 　 　 　 　 　 　 　 　 　 　 　 　 　 　 　 　 　 　 　 　 　 　 　 　 　 　 　 　 　 　 　 　 　 　 　 　 　 　 　 　 　 　 　 　 永傳 15,750  105年01月至105年02月18日間  163  B1-1,2,18 47,466    164  B1-6.8 21,134    165  B1-7 22,024    166  B1-22 11,280    167  B1-11.14B 23,532    168  B1-12.13.14A 31,725    169  B1-26 6,365    170  B1-28 11,997    171  1F-1,2,3,4,5,22,23,24,25 83,747    172  1F-11 6,129    173  1F-12 12,023    174  1F-14 8,381    175  1F-16 8,028    176  1F-27B 5,675  105年5月13日至105年6月14日  177  1F-28 15,811  105年1月至105年2月18日間  178  1F-30B,27A 10,886  105年3月22日  179  2F-1A 6,883  105年1月至105年2月18日  180  2F-1B 11,041    181  2F-2,1F-35 13,173    182  2F-6,1F-20 20,980    183  2F-8 10,122    184  2F-11,1F-21 15,491    185  2F-17 1,877    186  2F-20 4,435    187  2F-22 4,055  105年2月19日至105年3月18日間  188  2F-26B 3,780  105年01月至105年02月18日間  189  3F-2 7,938    190  3F-5 8,051    191  3F-6 8,437    192  3F-12 1,182    193  3F-13 6,206    194  3F-16 8,298    195  3F-17 12,641    196  3F-18 4,593    197  3F-19,2F-19 9,258    198  3F-23 4,607    199  3F-27 4,465    200  3F-29,2F-7 12,098    201  3F-31.32 9,293    202  4F-1A 4,156  105年2月25日  203  4F-1B 14,520  105年01月至105年02月18日間  204  4F-2 7,933    205  4F-4 8,770    206  4F-5,3,27 20,004    207  4F-6.7.8 32,243    208  4F-9 13,268    209  4F-12 7,795    210  4F-19 4,323    211  4F-22B 1,979    212  4F-23.24.25 13,346    213  4F-29 2,858    214  4F-30 4,341    215  4F-31,2F-5,3F-22,30 24,329  104年12月至105年2月18日間              216 105/01 　 　 　 　 　 　 　 　 　 　 　 　 　 　 　 　 　 　 　 　 　 　 　 　 　 　 　 　 　 　 　 　 　 　 　 　 　 永傳 15,750  105年2月至105年3月18間  217  B1-22 10,878    218  B1-19 6,759    219  B1-24 6,259    220  B1-26 5,738    221  B1-28 10,946    222  1F-1,2,3,4,5,22,23,24,25 80,818    223  1F-9.10.29 28,340    224  1F-11 300    225  1F-15 8,066    226  1F-16 7,379    227  1F-27B 5,237  105年3月2日  228  1F-30B,27A 10,116  105年3月22日  229  2F-1B 10,361  105年2月至105年3月18間  230  2F-4,14,9B 16,460    231  2F-8 9,465    232  2F-11,1F-21 14,374    233  2F-17 1,670    234  2F-18 3,812  105年2月23日  235  2F-20 4,217  105年2月至105年3月18間  236  2F-22 3,797    237  3F-5 7,500    238  3F-13 5,790  105年2月25日  239  3F-16 7,758  105年2月至105年3月18間  240  3F-17 11,538    241  3F-19,2F-19 8,588    242  3F-21 4,255    243  3F-23 4,219  105年3月3日  244  3F-26 3,114  105年2月至105年3月18間  245  4F-1A 3,822  105年2月25日  246  4F-6.7.8 30,411  105年2月至105年3月18間  247  4F-9 12,624    248  4F-12 7,557    249  4F-18 3,953    250  4F-19 3,994  105年3月4日  251  4F-22B 1,849  105年2月至105年3月18間  252  4F-29 2,665    253  4F-31,2F-5,3F-22,30 20,785  105年3月28日              254 105/02 　 　 　 　 　 　 　 　 　 　 　 　 　 　 　 　 　 　 　 　 　 　 　 　 　 　 　 　 　 　 　 B1-5 18,004  105年3月至105年4月14日間  255  B1-22 12,234  105年3月30日  256  B1-12.13.14A 35,312  105年3月至105年4月14日間  257  B1-24 8,078    258  B1-28 13,605  105年3月28日  259  1F-1,2,3,4,5,22,23,24,25 80,507  105年4月1日  260  1F-6.26 9,767  105年3月至105年4月14日間  261  1F-9.10.29 28,116    262  1F-11 5,907    263  1F-14 7,877  105年3月28日  264  1F-18.33 10,248  105年3月至105年4月14日間  265  1F-28 14,973    266  2F-1B 10,188  105年4月15日  267  2F-6,1F-20 19,839  105年3月22日  268  2F-8 9,343  105年3月至105年4月14日間  269  2F-9A 3,071    270  2F-11,1F-21 14,324  105年3月29日  271  3F-6 7,627  105年3月25日  272  3F-16 7,373  105年3月至105年4月14日間  273  3F-17 10,895    274  3F-18 4,142    275  3F-19,2F-19 8,440    276  3F-26 3,006    277  4F-1B 12,998    278  4F-5,3,27 17,998    279  4F-12 7,426    280  4F-16 7,337    281  4F-18 3,785  105年3月21日  282  4F-23.24.25 11,990  105年3月至105年4月14日間  283  4F-29 2,567    284  4F-31,2F-5,3F-22,30 20,455  105年3月28日  285  4F-33 3,686  105年3月至105年4月14日間              286 105/03 B1-1,2,18 47,529  105年4月20日              287 105/05 4F-31,2F-5,3F-22,30 22,503  105年8月3日              288 105/06　 　 　 1F-14 10,394  105年7月27日              289  1F-27A 7,216  105年9月23日              290  3F-10 10,752  105年8月12日至105年9月14日間              291  3F-19,2F-19 11,638  105年7月27日              292  3F-33 5,838  105年8月12日至105年9月14日間              293  4F-18 5,280  105年6月至105年8月11日間              294  4F-31,2F-5,3F-22,30 27,709  105年8月3日  295  1F-20 12,508  105年7月至105年8月11日間  296  1F-35 2,600    297  2F-18 5,790                298 105/07 　 　 　 　 　 　 　 　 　 　 　 　 　 　 　 　 　 　 　 　 　 　 　 　 　 B1-1,2,18 53,658  105年8月12日  299  B1-5 22,554  105年8月至105年9月14日間  300  B1-22 16,114    301  B1-11,14B 33,882  105年8月17日  302  B1-12.13.14A 43,435  105年8月24日  303  B1-24 7,194  105年8月至105年9月14日間  304  B1-26 11,221    305  1F-1,2,3,4,5,22,23,24,25 102,284  105年8月31日  306  1F-14 10,484  105年8月至105年9月14日間  307  1F-15 10,784  105年8月12日  308  1F-27A 7,119  105年9月23日  309  1F-28 18,838  105年8月至105年9月14日間  310  2F-25 6,931    311  2F-26B 4,810    312  3F-10 10,811    313  3F-16 10,114    314  3F-21 5,646    315  3F-27 5,427    316  3F-31.32 11,550  105年8月31日  317  3F-33 5,839  105年8月至105年9月14日間  318  4F-2 9,940    319  4F-4 10,971    320  4F-12A.12B 10,420    321  4F-18 5,253    322  1F-11 7,730    323  1F-30A 3,914                324 105/08 　 　 　 　 　 　 　 B1-1,2,18 58,169  105年9月19日  325  B1-22 16,112  105年9月23日  326  B1-11.14B 35,136  105年9月至105年10月18日間  327  B1-28 18,851    328  2F-1B 14,843  105年9月26日  329  2F-7 11,524  105年10月18日至105年11月15日間  330  2F-30 5,299  105年9月19日  331  4F-26,3F-14,4F-17 20,986  105年9月19日              332 105/09 　 　 　 　 　 B1-22 14,826  105年10月至105年11月15日間  333  2F-7 11,028    334  2F-21 5,141  105年10月20日  335  3F-11,2F-10 24,623  105年10月20日  336  3F-17 15,042  105年10月至105年11月15日間  337  4F-2 9,899                338 105/10 　 　 　 1F-27A 5,946  106年1月9日  339  4F-1A 4,217  106年1月6日  340  B1-1.2.18 48,285  105年11月14日  341  1F-9.10.29，1F-12 42,745  105年11月14日              342 105/11 　 　 　 　 　 1F-27A 5,629  106年1月9日  343  4F-1A 4,044  106年1月6日  344  B1-22 12,741  105年12月28日  345  B1-28 13,888  105年12月27日  346  2F-11、1F-21 15,329  105年12月30日  347  3F-13 6,153  105年12月30日              348 105/12 　 　 　 　 　 　 　 　 B1-5 16,020  106年1月24日  349  B1-6.8 22,812  106年1月24日  350  B1-11.14B 25,547  106年1月18日  351  B1-28 12,149  106年1月至106年3月29日間  352  1F-1,2,3,4,5,22,23,24,25 85,312  106年1月至106年3月30日間  353  1F-30B,27B.30A.1F-17.34 30,228  106年1月至106年3月4日間  354  2F-11,1F-21 15,638  106年1月24日  355  2F-22 4,190  106年1月24日  356  3F-11 9,265  106年1月18日              357 106/01 　 　 　 　 　 　 　 　 　 　 　 　 　 　 　 　 　 　 B1-5 15,124  106年2月至106年3月24日間  358  B1-6.8 21,092  106年2月至106年3月30日間  359  B1-12.13.14A 33,424  106年2月至106年3月21日間  360  B1-24 6,935  106年2月至106年3月26日間  361  B1-28 11,559  106年2月至106年3月29日間  362  1F-28 15,072  106年2月至106年3月27日間  363  2F-1A 7,038  106年2月至106年3月31日間  364  2F-6,1F-20 20,072  106年2月至106年3月22日間  365  2F-12 8,056  106年2月至106年4月25日間  366  2F-18 9,955  106年3月7日  367  2F-21 4,134  106年2月至106年3月19日間  368  2F-22 4,062  106年2月至106年4月25日間  369  3F-4 7,611  106年2月至106年3月15日間  370  3F-6 7,920  106年2月至106年3月26日間  371  3F-21 4,251  106年2月至106年3月26日間  372  3F-27 3,978  106年2月至106年3月24日間  373  3F-31.32 8,430  106年2月至106年3月26日間  374  4F-12A.12B 8,120  106年2月至106年3月26日間  375  4F-23.24.25 12,657  106年2月至106年3月20日間              376 106/03 　 　 　 　 B1-12.13.14A 31,670  106年4月25日  377  B1-5 15,640  106年4月27日  378  1F-28 14,327  106年4月27日  379  2F-4.14 12,835  106年4月25日  380  2F-6,1F-20 18,932  106年4月25日              381 106/04 1F-30B.27B.30A.1F-17.34 28,424  106年6月6日              總計：5,154,505       
附表二：
文件名稱 文件內容 106年6月21日悔過書 悔過書 本人楊雅茜因工作内容貪圖方便及私人問題挪用公司款項還試圖隱瞞，導致自己不受信任且留下不良記錄，也給公司造成了一定的損失及影響，同時讓公司上級同仁對本人的信任全部沒了，在此本人對老闆及公司所有同仁感到萬分的抱歉。 本人因前些日子工作狀況一直不佳，出勤狀況一直不好又因本次事件，對於公司已經造成很多麻煩及損失，希望在今後的工作中，我將加倍努力，來彌補這次的過錯，給公司造成的損失和本人内心的愧疚。 希望在此立下悔過書後能警惕自己，也為自己的事留下一個教訓，並且要求自己做到認真負責，有始有終。若再有類似事件發生，將賠償公司金額的十倍並且離開公司，作為處理。 106年6月22日悔過書 ..楊雅茜自105年7月至106年3月利用職務之便挪...萬年大樓管理費，金額新台幣1,026,441元，也挪用了...地會計師事務所3月份記帳費22,000元，於6月20日薪資中扣除。因男友店內及家中困難，所以利用職務之便挪..萬年大樓管理費，利用店家付管理費時，收..之後沒有登記直接放入自己口袋，並且把收據藏起來，利用大家對我的信任，依然做同樣的事，從105年7月回到公司之後沒有反省，主管...提醒這些錢不能開玩笑，但是沒有...反省 106年6月26日悔過書 悔過書 本人楊雅茜自104年9月起至106年6月，利用職務之便挪用萬年大樓管理費，104年9月至105年5月挪用新台幣約參佰萬元，105年7月至今挪用新台幣約壹佰肆拾萬元。利用店家來繳錢時，未登記就直接占為己有，阿伯每個月收的錢轉交給我之後，我沒有登記也沒有存入銀行，並且將發票存根聯藏起來。這些挪用的錢用於男友黃品嘉新台幣約壹佰萬元，其餘用於家中及自己身上新台幣约參佰肆拾萬元，家人並不知情錢從何而來。 本人自105年7月回到事務所之後，以為挪用不會被發現，不知反省重蹈覆轍。阿伯收錢的本子我沒有拿走也沒有藏起來，104年9月至105年5月的存根聯不知收去哪裡，以上所述沒有欺騙及隱瞞，若再被發現有所欺騙及隱瞞，將由事務所尋求法律處理，不得有任何異議。 本人對於自己造成公司的損失及傷害感到萬分的愧疚，利用所有人對於本人的信任來做這件事，主管一而再再而三的提醒及警告，依然繼續做此事，給過本人機會卻不知感恩，還是做了造成公司損失的事情。本人楊雅茜對於公司的損失，在未來將分期還給公司，每個月如期匯至事務所帳戶，不得拖延，如有拖延匯款及承諾的事未做到，任憑事務所處置 。 106年7月7日悔過書 悔過書  本人楊雅茜自103年9月起至106年6月，利用職務之便挪用萬年大樓管理費，103年9月至105年5月挪用新台幣約3,555,524元，105年7月至今挪用新台幣約1,346,977元，合計挪用新台幣4,902,501元。利用店家來缴錢時，未登記就直接占為己有，阿伯每個月收的錢轉交給我之後，我沒有登記也沒有存入銀行，並且將發票存根聯藏起來。這些挪用的錢用於男友黃品嘉新台幣約1,000,000元，剩餘用於家中及自己身上，家人並不知情錢從何而來。 本人自105年7月回到事務所之後，以為挪用不會被發現，不知反省重蹈覆轍。阿伯收錢的本子我沒有拿走也沒有藏起來，103年9月至105年5月的存根聯不知收去哪裡，以上所述沒有欺騙及隱瞞。 本人對於自己造成公司的損失及傷害感到萬分的愧疚，利用所有人對於本人的信任來做這件事，主管一而再再而三的提醒及警告，依然繼續做此事 ，給過本人機會卻不知感恩，還是做了造成公司損失的事情。 本人楊雅茜對於公司的損失，在未來將分期還給公司，每個月如期匯至事務所帳戶，不得拖延，如有拖延匯款及承諾的事未做到，任憑事務所處置。